# 有限责任公司是否可以吸收合并普通合伙企业？

提问人：一路向北 lww 时间：2017-12-08 16:31:22
陈老师，请教一个问题，就是A有限责任公司想要取得一个普通合伙企业所拥有的房产和土地，请问是通过吸收合并该普通合伙企业的方式，还是通过把房产和土地作价出资设立新公司，然后再把该新设公司股权转让给A有限责任公司的方式，这两种操作方法那个可行，这两种方式是否涉及税收问题，谢谢！

回答人：chenyiwei
公司和有限合伙企业的责任形式不同，治理机制不同，无法直接吸收合并。建议采用你所说的后一种方式。